【裁判字號】    90,簡上,137
【裁判日期】    900613
【裁判案由】    給付貨款
【裁判全文】
臺灣臺北地方法院民事判決  九十年度簡上字第一三七號
    上  訴  人  遠業科技股份有限公司
                              .
    法定代理人  甲○○      住台北市○○路○段七六八巷九號二樓之一
    訴訟代理人  鄭穎律師
    被上訴人    捷錄實業有限公司      設台北市中正區○○○路○段九十八號八
                              .
    法定代理人  乙○○      住台北市中正區○○○路○段九十八號八樓
    訴訟代理人  丙○○      住台北市○○○路○段九十八號八樓
右當事人間請求給付貨款事件，上訴人對於中華民國八十九年十二月二十八日本院台
北簡易庭八十九年度北簡字第八０一一號第一審判決提起上訴，本院判決如左：
    主    文
上訴駁回。
第二審訴訟費用由上訴人負擔。
    事    實
甲、上訴人方面：
一、聲明：
（一）原判決廢棄。
（二）被上訴人於第一審之訴駁回。
二、陳述：除與原審判決書所載相同者茲予引用外，補稱：
（一）一九九八年之規格確認書與一九九九年之規格確認書所記載者為完全相同之產
      品，僅封面之記載方式不同。一九九九年之規格確認書乃更正一九九八年者之
      錯誤。
（二）因上訴人以七十五度做測試時仍發現電解電容器損壞，故縱以被上訴人主張耐
      熱溫度為八十五度之規格為準，其零件仍具有重大瑕疵。
（三）上訴人係依不完全給付主張解除契約並請求損害賠償，同時與被上訴人請求之
      貨款抵銷。
三、證據：除援用原審之立證方法外，另提出測試報告影本為證。
乙、被上訴人方面：
一、聲明：駁回上訴。
二、陳述：除與原審判決書所載相同者茲予引用外，補稱：
（一）上訴人為一營運中之公司，若稱其訂單上所註明之耐熱溫度要求為誤繕，不應
      交易多時仍未發現，而通知被上訴人變更交貨規格，故此實為上訴人對其產品
      瑕疵責任之推諉之辭。
（二）本公司銷售之10uf/50V製造工廠主要以外銷美、德為主，近年來因客戶要求將
      電解電容器之套管改為耐熱溫度較高之一０五度，因錫爐設定為二百四十至二
      百六十度，浸錫時間不得超過十秒鐘，但預熱溫度為四百四十度至四百六十度
      ，預熱時間約二十秒，因室溫約二十五度，若直接過錫爐易使PC板產生質變且
      會噴錫珠提高不良率，預熱後會使PC板升溫至七十五至八十五度，因此使用八
      十五度之膠管易使其產生二次收縮或破裂之現象，故應客戶要求將膠管改為耐
      熱一０五度之規格，預防膠管之收縮或破裂，後來國內客戶也曾反映上述問題
      ，所以依庫存狀況陸續更換一０五度之膠管，但規格仍以規格承認書為準。
三、證據：援用原審之立證方法。
    理    由
一、被上訴人起訴主張：上訴人自八十八年九月二十八日起至八十九年二月十四日止
    ，向被上訴人訂購十三筆不同型號之電解電容器，金額共計新台幣（下同）二十
    五萬九千六百元，詎上訴人迄今尚未給付貨款，爰依買賣契約請求上訴人給付如
    聲明所示等語。上訴人則以：被上訴人給付之10uf/50V該批電解電容器經送驗結
    果，發現其耐熱度不足，顯有重大瑕疵且不能補正，且該瑕疵致上訴人生產之監
    視器遭美國退貨，至今已損失千萬元，爰依民法第二百二十七條準用民法第二百
    五十六條、第二百六十條之規定解除契約並請求損害賠償，並與上訴人之價金債
    權抵銷。
二、查被上訴人主張上訴人自八十八年九月二十八日起至八十九年二月十四日止，向
    被上訴人訂購十三筆電解電容器，金額共計二十五萬九千六百元，上訴人至今未
    給付之事實，業經提出統一發票十三張、出貨單十三張、遠業科技有限公司國內
    採購單二十一張為證，復為上訴人所不爭執，自堪信為真實。是本件首應審究者
    ，在於：被上訴人交付之電解電容器有無耐熱溫度不足之瑕疵？茲論述如下。
三、上訴人主張被上訴人請求貨款之十三批貨均有瑕疵云云，然查，上訴人自承發生
    問題之電解電容器之規格為10uf/50V者，有其提出之測試報告在原審卷可稽，而
    被上訴人請求貨款之十三批貨中，僅八十八年十月二十六日出貨其中之一萬五千
    顆係10u/f50V規格者，其餘皆非，是上訴人前開主張，即有不實。又上訴人雖抗
    辯其係向被上訴人訂購一０五度之產品，至國內訂購單繕打八十五度是因被上訴
    人疏失於一九九八年之確認書記載八十五度，致被告電腦作業仍照舊資料繕打所
    致云云。然上訴人既於訂單上標明採購八十五度之電解電容器，是除非其能確實
    舉證證明被上訴人亦明知上訴人內心所欲訂購者實乃一０五度之零件，而訂單關
    於耐熱溫度之記載乃為誤寫，依「誤載不害真意」之法理，認買賣契約之標的應
    為一０五度之電解電容器，否則此僅為上訴人本身意思表示錯誤得否撤銷之問題
    ，兩造合意之買賣標的仍為八十五度之零件。查依上訴人出具之二十一張國內採
    購單所示，從八十七年十月八日起至八十八年五月二十六日以前，所訂購號碼為
    107-106M2-33D者，均為10uf/50v85C之產品，與一九九八年十月二日之規格確認
    書上所訂料號相同，上訴人對以前採購者係八十五度者亦未有爭執，被上訴人陳
    稱被告自八十七年十月起至八十八年五月止均購買八十五度產品之事實堪以採信
    。次查，上訴人於八十八年八月四日單號PRI808027之採購單，不惟其記載購買
    107-106M2-33D，10uf/50v85C之方式與前揭不爭執之採購單完全相同，並有採購
    及主管之簽名，甚且尚於採購單上註明10uf50V之出貨時間從八月二十六日改為
    九月二十六日，有該張採購單在卷可查，上訴人之主管既在該張採購單上簽認，
    並更改出貨時間，顯然已確認採購單之產品，倘如上訴人所述是電腦作業誤繕型
    號，亦應發現而更正，然上訴人卻未註明更正，所辯誤繕一事，即有疑義。至上
    訴人雖提出一九九九年之確認書，稱該確認書與一九九八年規格確認書除耐熱溫
    度記載不同外，餘均相同，證明一九九八年之規格確認書為誤繕，然該二份規格
    確認書記載之耐熱溫度既有不同，亦可能二者之規格本即不同。又上訴人另稱其
    下訂單前被上訴人送之樣品即為一０五度乙節，雖經證人即該公司工程師主管張
    城余於原審證述屬實，惟為被上訴人否認，而證人於作證時既仍在上訴人公司就
    職，其證言之證據價值評價自屬較低。上訴人復稱其製成之電路板上其他電解電
    容器均為一０五度，足見被上訴人應給付一０五度之零件，然上訴人將那些規格
    之電容器安裝於其電路板上、如何安裝，及其本身之設計問題，與被上訴人無涉
    ，不得執此證明被上訴人知悉上訴人所欲採購者實為一０五度之零件。上訴人又
    以被上訴人於電解電容器之套管上標示一０五度，可證被上訴人應交付者乃一０
    五度之零件，惟被上訴人則抗辯：伊銷售之10uf/50V主要以外銷美、德為主，近
    年來因客戶要求將電解電容器之套管改為耐熱溫度較高之一０五度，因錫爐設定
    為二百四十至二百六十度，浸錫時間不得超過十秒鐘，但預熱溫度為四百四十度
    至四百六十度，預熱時間約二十秒，因室溫約二十五度，若直接過錫爐易使PC
    板產生質變且會噴錫珠提高不良率，預熱後會使PC板升溫至七十五至八十五度，
    因此使用八十五度之膠管易使其產生二次收縮或破裂之現象，故應客戶要求將膠
    管改為耐熱一０五度之規格，預防膠管之收縮或破裂，後來國內客戶也曾反映上
    述問題，所以依庫存狀況陸續更換一０五度之膠管，但規格仍以規格承認書為準
    等語。綜上，經衡量兩造相關之舉證及陳述，尚不足使本院確信雖上訴人於訂單
    表明訂購八十五度之電解電容器，然被上訴人知悉上訴人內心實欲購買者乃一０
    五度之零件，故被上訴人主張上訴人八十八年八月所購買者為八十五度之零件，
    較堪採信，從而上訴人將八十五度之零件交由臺灣電子檢驗中心做一０五度耐熱
    度之測試而主張被上訴人產品有瑕疵之事實，即無可信。末查，依一九九八年之
    確認書所載，10uf/50v85C之電解電容器，其使用溫度範圍是在負四十度至八十
    五度間，溫度特性須在120HZ內，只能連續使用五百小時，而依上訴人公司八十
    九年三月二十二日之測試報告，認C16損壞之原因，係內部溫度外殼七十五度（
    內部一０三度），使用在86KHZ濾波，有該報告書在卷可憑，與被上訴人一九九
    八年確認書所要求之條件不符，實難以不同條件之測試報告而認10uf/50V85C之
    產品有瑕疵，則上訴人抗辯倘原告交貨者為八十五度之電解電容器，經測試結果
    亦有瑕疵之事實仍不足採信。退步言之，縱認本件買賣契約標的為一０五度之電
    解電容器，然因被上訴人否認上訴人生產之成品遭美國退貨之原因係其提供零件
    之瑕疵所致，而上訴人就此，僅提出其公司內部之測試報告二份為據，而該二份
    測試報告之工作頻率或為不明，或與上開規格確認書不同，且係上訴人本身所製
    作，尚不足以證明被上訴人提供零件瑕疵與上訴人生產之成品遭退貨間確有因果
    關係存在。綜前所言，上訴人既不能證明被上訴人所交付之10uf/50V85C之電解
    電容器有瑕疵，亦未證明若該電解電容器有瑕疵，其瑕疵與上訴人生產之成品遭
    退貨間確有因果關係，從而其認被上訴人應負不完全給付之損害賠償責任，進而
    主張解除契約，並以其遭退貨所受損害與貨款抵銷，即無理由。從而，被上訴人
    依買賣契約，請求上訴人給付貨款二十五萬九千六百元，及自八十九年五月三日
    起之法定利息，即無不合，應予准許。原審判命上訴人如數給付，於法並無違誤
    ，上訴意旨指摘原判決不當，求予廢棄改判，為無理由，應駁回其上訴。
四、據上論結，本件上訴為無理由，依民事訴訟法第四百三十六條之一第三項、第四
    百四十九條第一項、第七十八條，判決如主文。
中      華      民      國    九十    年      六      月       十三     日
                                      民事第五庭審判長法      官  王碧芳
                                                      法      官  高偉文
                                                      法      官  歐陽漢菁
右為正本係照原本作成
本判決不得上訴
中      華      民      國    九十    年      六      月       十三     日
~B法院書記官  曾寶生


司法院資訊處製作；財團法人民間司法改革基金會備份。
